【裁判字號】    97,抗,223
【裁判日期】    970318
【裁判案由】    本票裁定
【裁判全文】
臺灣臺北地方法院民事裁定               97年度抗字第223號
抗  告  人  甲○○原名張金榮.
上列抗告人因與相對人國泰世華商業銀行股份有限公司間聲請本
票裁定事件，對於民國97年1月8日本院簡易庭97年度票字第661
號裁定提起抗告，本院裁定如下：
    主  文
抗告駁回。
抗告費用新臺幣壹仟元由抗告人負擔。
    理  由
一、相對人於原審聲請意旨略以：伊執有抗告人於民國 93年5月
    12日簽發，票面金額新臺幣（下同） 800,000元，付款地在
    臺北市，利息按伊公告之定儲利率指數加碼年率8.35％計算
    ，到期日為96年10月17日，並免除作成拒絕證書之本票一紙
    （下稱系爭本票），經伊於到期日提示，僅獲償部分票款，
    尚有493,207元未受償。爰依票據法第123條規定，聲請裁定
    就上開未付票款本息准許強制執行等語。原審就系爭本票中
    之493,207元及自96年10月17日起按年息6％計算之利息，裁
    定准許強制執行。
二、抗告意旨略以：伊雖遲延繳款，惟已籌款支付，僅餘一期款
    款未繳，且確有還款誠意等語，為此提起抗告，求予廢棄原
    裁定等語。
三、按提起抗告，應於裁定送達後十日之不變期間內為之，非訟
    事件法第42條第1項前段定有明文；又抗告不合法者，抗告
    法院應以裁定駁回之，非訟事件法第46條準用民事訴訟法第
    495條之1第1項、第444條第1項亦有明定。經查，原裁定於
    97年1月14日送達抗告人，有卷附送達證書可稽（見原審卷
    第9頁），則抗告期間自送達裁定之翌日起算10日，加計在
    途期間7日（抗告人住所地在臺中市南屯區），算至97年1月
    31 日即已屆滿，抗告人遲至97年2月22日始行提起抗告，已
    逾上開不變期間，揆諸首揭規定，其抗告自不合法，應予駁
    回。
四、次按執票人向本票發票人行使追索權時，得聲請法院裁定後
    強制執行，票據法第123條定有明文。又本票執票人，依票
    據法第123條規定，聲請法院裁定許可對發票人強制執行，
    係屬非訟事件，此項聲請之裁定，及抗告法院之裁定，僅依
    非訟事件程序，以審查強制執行許可與否，並無確定實體上
    法律關係存否之效力，如發票人就票據債務之存否有爭執時
    ，應由發票人提起確認之訴，以資解決，殊不容於裁定程序
    中為此爭執（最高法院57年台抗字第76號、56年台抗字第71
    4號判例參照）。經查：相對人主張之事實，業據提出本票
    一紙為證，並為抗告人所不爭執，而原審就系爭本票為形式
    上之審查，認其已具備本票各項記載事項，合於票據法第12
    0條規定，屬有效之本票，乃裁定准許強制執行，並無不合
    。抗告人上開所辯，核屬票據債務存否之實體爭執，揆諸上
    開說明，應由抗告人提起確認之訴，以資解決，不得於非訟
    事件程序中為此爭執，抗告法院亦不得予以審究。抗告人執
    此指摘原裁定不當，求予廢棄，為無理由，亦應駁回。
五、爰裁定如主文。
中    華    民    國    97    年    3     月    18    日
              民事第六庭審判長  法  官  張競文
                                法  官  陳婷玉
                                法  官  許純芳
以上正本係照原本作成。
本裁定不得再抗告。
中    華    民    國    97    年    3     月    18    日
                                書記官  潘惠梅


司法院資訊處製作；財團法人民間司法改革基金會備份。
